【裁判字號】    95,訴,353
【裁判日期】    950630
【裁判案由】    違反毒品危害防制條例
【裁判全文】
臺灣雲林地方法院刑事判決               95年度訴字第353號
公  訴  人  臺灣雲林地方法院檢察署檢察官
被      告  乙○○
                    （現另案於臺灣雲林第二監獄執行中）
上列被告因違反毒品危害防制條例案件，經檢察官提起公訴（95
年度毒偵字第480 號），被告於準備程序進行中就被訴事實為有
罪之陳述，由本院合議庭裁定以簡式審判程序審理，判決如下：
    主    文
乙○○連續施用第一級毒品，處有期徒刑壹年。
    犯罪事實
一、乙○○前因施用第一級毒品海洛因案件，經觀察、勒戒後，
    認無繼續施用毒品之傾向，於民國91年11月19日出所，並經
    台灣雲林地方法院檢察署檢察官於同年月21日以91年度毒偵
    字第1099號不起訴處分確定；嗣又因施用第一級毒品案件，
    經觀察、勒戒後，又認無繼續施用毒品之傾向，於92年10月
    16日出所，並經台灣雲林地方法院檢察署檢察官於同日以92
    年度毒偵字第575 、914 號不起訴處分確定；復於93年間因
    施用第一級毒品案件，經檢察官提起公訴後，為本院判處有
    期徒刑8 月確定，經與另犯竊盜案件所判處之有期徒刑合併
    執行，於94年11月3 日因縮短刑期假釋出獄，並訂於95年4
    月28日假釋期滿（未構成累犯）。詎乙○○猶不知悔改，未
    戒除毒癮，於前開觀察、勒戒執行完畢釋放後5 年內，又基
    於施用第一級毒品之概括犯意，自95年2 月初某日起至同年
    月16日止，在雲林縣崙背鄉某友人住處，以將第一級毒品海
    洛因摻水混合置於注射針筒內再注射手臂血管之方式，連續
    施用海洛因多次，平均1 星期約施用2 次。嗣於95年2 月18
    日因另犯竊盜案件，經解送至台灣雲林看守所執行羈押時，
    經所方人員採尿送驗結果，呈「嗎啡陽性」反應，而查悉上
    情。
二、案經台灣雲林看守所移送臺灣雲林地方法院檢察署檢察官偵
    查起訴。
    理  由
一、上開事實，業據被告乙○○於本院審理時坦白承認，並有收
    容人尿液採集作業確認書、檢體採收紀錄表、詮昕科技股份
    有限公司濫用藥物尿液檢驗報告各1 份在卷可佐，堪認被告
    之自白與事實相符。又被告前因施用第一級毒品海洛因案件
    ，經觀察、勒戒後，認無繼續施用毒品之傾向，於91年11月
    19日出所，並經台灣雲林地方法院檢察署檢察官於同年月21
    日以91年度毒偵字第1099號不起訴處分確定；嗣又因施用第
    一級毒品案件，經觀察、勒戒後，又認無繼續施用毒品之傾
    向，於92年10月16日出所，並經台灣雲林地方法院檢察署檢
    察官於同日以92年度毒偵字第575 、914 號不起訴處分確定
    等情，有上開92年度毒偵字第575 、914 號不起訴處分書、
    臺灣高等法院被告前案紀錄表各1 份在卷可憑。本件事證明
    確，被告於前開觀察、勒戒執行完畢釋放後5 年內，再犯本
    件毒品危害防制條例第10條第1 項施用第一級毒品罪之犯行
    ，可以認定。
二、查海洛因屬毒品危害防制條例第2 條第2 項第1 款所列之第
    一級毒品，故核被告所為，係犯毒品危害防制條例第10條第
    1 項之施用第一級毒品罪。被告各次持有毒品進而施用，其
    持有之低度行為應為施用之高度行為所吸收，不另論罪。被
    告先後多次施用第一級毒品之行為，時間緊接，方法相同，
    並觸犯構成要件相同之罪名，顯係基於概括犯意反覆為之，
    應依連續犯之規定論以一罪，並依法加重其刑。爰審酌被告
    前有竊盜（未構成累犯）、毒品勒戒等前案紀錄，素行不佳
    ；且其正值青年，不思奮進，竟長期耽溺於戕身之物，前經
    多次觀察、勒戒後及刑罰處遇後，仍未能戒除毒癮，致因已
    吸毒成癮，而再犯本件施用毒品犯行，顯見其對於毒品之依
    賴性甚高，自我把持、控制之能力亦顯不佳；惟被告犯後尚
    能坦承犯行，態度良好，以及其學歷為國中畢業，入獄前偶
    打零工等一切情狀，量處如主文所示之刑，以資警惕。
三、檢察官雖另以被告基於施用第一級毒品之犯意，於95年5 月
    21日回溯前1 週之某日，在不詳地點，以將海洛因摻鹽水後
    放入針筒內注射之方式，施用第一級毒品海洛因1 次，認被
    告涉犯毒品危害防制條例第10條第1 項施用第一級毒品罪嫌
    ，而移送本院併案審理（臺灣雲林地方法院檢察署95年度毒
    偵字第710 號）。惟查，被告於95年2 月18日因涉犯竊盜案
    件，經本院裁定羈押，嗣於同年3 月14日方經責付、限制住
    居而出所等情，業據被告供述甚詳，並有前開臺灣高等法院
    被告前案紀錄表附卷可參；且被告於本院審理時供稱：「（
    你在這段入監期間，你是不是還很想要施用海洛因？）那時
    候都有念頭，斷斷續續都有；（你有沒有想到出看守所之後
    還要繼續施用？）那時候沒有，是去朋友家裡，他一再引誘
    我，我才又施用；（你出看守所之後多久，你開始施用？）
    大概1 、2 個禮拜左右；（你在看守所的時候，你有沒有想
    要戒？）有，想要戒等語，足見被告於入所執行羈押期間，
    確實已有斷除施用海洛因毒品之意念，係因出所後，受到朋
    友誘惑，而又施用海洛因毒品，並非因有施用海洛因毒品之
    念頭，而主動尋求毒品來源，是被告於95年3 月14日出所後
    之施用海洛因毒品犯行，顯係另行起意為之，難認與羈押前
    施用海洛因之犯意係出於主觀上始終同一犯意之進行，自無
    連續犯之裁判上一罪關係，本院即無從併予審理科刑，此部
    分應予退回，另由檢察官為適法之偵辦，附此敘明。
四、據上論結，應依刑事訴訟法第273 條之1 第1 項、第299 條
    第1 項前段，毒品危害防制條例第10條第1 項，刑法第11條
    前段、第56條，判決如主文。
本案經檢察官甲○○到庭執行職務。
中    華    民    國    95    年    6     月    30    日
                  刑事第五庭    法  官  李明益
以上正本證明與原本無異。
如不服本判決，應於判決收受後10日內，向本院提出上訴狀（須
附繕本）。
                                書記官  李達成
中    華    民    國    95    年    6     月    30    日
附錄法條：毒品危害防制條例第10條第1 項。
毒品危害防制條例第10條
施用第一級毒品者，處 6 月以上 5 年以下有期徒刑。
施用第二級毒品者，處 3 年以下有期徒刑。


司法院資訊處製作；財團法人民間司法改革基金會備份。
